臺灣高等法院刑事判決
109年度上訴字第2775號
上  訴  人  臺灣新北地方檢察署檢察官
上  訴  人  
即  被  告  黃名豊




                    （現於法務部○○○○○○○○○○○執行中）
選任辯護人  陳怡凱法扶律師
上列上訴人等因被告違反毒品危害防制條例案件，不服臺灣新北
地方法院109年度訴字第264號，中華民國109年6月15日第一審判
決（起訴案號：臺灣新北地方檢察署109年度偵字第2526號、109
年度毒偵字第787號），提起上訴，本院判決如下：
    主  文
原判決關於其附表一編號3至5部分、暨定應執行刑部分，均撤銷
。
黃名豊犯如附表一編號3至5「本院主文」欄所示之罪，均累犯，
各處如附表一編號3至5「本院主文」欄所示之刑及沒收。
其他上訴駁回。
上開撤銷改判及上訴駁回部分，應執行有期徒刑肆年拾月。
    事  實
一、黃名豊明知甲基安非他命為毒品危害防制條例所列之第二級
    毒品，依法不得販賣，竟分別基於意圖營利販賣第二級毒品
    甲基安非他命之犯意，以其所持用如附表二編號5所示之行
    動電話作為聯絡工具，分別以如附表一所示方式與販賣對象
    聯絡約定購買毒品種類、數量、價額及交易地點後，於如附
    表一所示之時間、地點，交付毒品與販賣對象，並當場收取
    或由販賣對象以匯款之方式給付如附表一所示之價金，而從
    中賺取差價以牟利。嗣於民國109年1月16日13時25分許，經
    警在黃名豊位於新北市○○區○○街000巷00號之居處內執行搜
    索，扣得如附表二編號1至5所示之物，始悉上情。
二、案經臺灣新北地方檢察署檢察官指揮臺北市政府警察局大安
    分局偵查後提起公訴。
    理  由
壹、程序部分：
一、審理範圍：
　　上訴人即被告黃名豊（下稱被告）就原判決提起上訴（未聲
    明一部上訴），嗣於本院審理中撤回關於持有第二級毒品部
    分上訴，有被告填具撤回上訴聲請書附卷可憑（見本院卷第
    169頁），是上開持有毒品部分爰而不在本院審理範圍，合
    先敘明。
二、證據能力：
　　按被告以外之人於審判外之陳述，雖不符刑事訴訟法第159
    條之1至第159條之4之規定，而經當事人於審判程序同意作
    為證據，法院審酌該言詞陳述或書面陳述作成時之情況，認
    為適當者，亦得為證據；當事人、代理人或辯護人於法院調
    查證據時，知有第159條第1項不得為證據之情形，而未於言
    詞辯論終結前聲明異議者，視為有前項之同意，同法第159
    條之5第1項、第2項有明文規定。查本判決下列認定事實所
    引用之卷證所有證據（供述、文書及物證等），均經依法踐
    行調查證據程序，檢察官、被告及辯護人均未主張排除前開
    證據能力，且迄於本院言詞辯論終結前均未表示異議，本院
    審酌前開證據資料製作時之情況，尚無違法不當及證明力明
    顯過低之瑕疵，其書證部分亦無刑事訴訟法第159條之4之顯
    有不可信之情況與不得作為證據之情形，且均與本案具關連
    性，認以之作為證據應屬適當，故揆諸上開規定，認上揭證
    據資料均有證據能力。
貳、實體部分：
一、本案認定犯罪事實所憑之證據及理由：
（一）上揭事實，業據被告於偵查、原審及本院中均坦承不諱（
      見原審偵聲字卷第64頁，偵字第2526號卷第168、169、36
      1至363頁，原審訴字卷第62、112、233頁，本院卷第159
      、166），核與證人連麒勝、陳明月、張進財、陳靜婷、
      李憶琳於偵查中證述之情節相符（見偵字第2526號卷第15
      5至159、201至203、335至337、345至349、355至357頁）
      ，並有中華郵政帳戶（帳號詳卷）客戶歷史交易清單、新
      北市政府警察局大安分局搜索扣押筆錄暨扣押物品目錄表
      各1份、被告與連麒勝LINE通訊軟體對話紀錄翻拍照片3張
      及交易時之監視器錄影畫面翻拍照片10張、被告與李憶琳
      LINE通訊軟體對話紀錄翻拍照片21張、被告與陳靜婷臉書
      Messenger通訊軟體對話紀錄翻拍照片45張、被告與張進
      財LINE通訊軟體對話紀錄翻拍照片4張在卷可稽（見偵字
      第2526號卷第55至59、96至102、253至270、271至279、3
      33、334頁），復有如附表二所示之物扣案足憑，堪認被
      告前揭任意性自白核與事實相符，堪予採信。
（二）被告於警詢中坦承扣案之甲基安非他命其購入之價格係半
      兩新臺幣(以下同)13000元（見毒偵字第787號卷第4頁）
      ，每公克進價為693.3元，於108年11月15日向紀騏樺購入
      之甲基安非他命為半兩12000元，每公克進價為640元（見
      原審卷第182頁警詢筆錄），而其販賣予附表一所示之人
      ，出售之價格於編號1部分以35公克26000元出售(每公克7
      42.85元）（編號1被告販賣予連麒勝之第二級毒品安非他
      命約35公克，見偵字第787號卷第21頁，起訴書誤載為1兩
      ，惟1兩應係37.5公克，應予更正為35公克），於編號2部
      分以半兩20000元出售（每公克1066.66元），於編號3部
      分以0.5公克500元出售（每公克1000元），於編號4部分
      以1公克850元出售，於編號5以4公克6000元出售(每公克1
      500元），均高於其進價，其販賣甲基安非他命確有營利
      ，應可認定。
（三）綜上所述，本案事證明確，被告犯行均堪認定，應依法論
      科。
二、論罪：
（一）按行為後法律有變更者，適用行為時之法律。但行為後之
      法律有利於行為人者，適用最有利於行為人之法律，刑法
      第2條第1項定有明文。查被告行為後，毒品危害防制條例
      第4條第2項、第17條第2項等規定，已於109年1月15日總
      統華總一義字第10900004091號令修正公布，並自公布後6
      個月施行。修正前毒品危害防制條例第4條第2項規定：「
      製造、運輸、販賣第二級毒品者，處無期徒刑或七年以上
      有期徒刑，得併科新臺幣一千萬元以下罰金。」，修正後
      條文則為：「製造、運輸、販賣第二級毒品者，處無期徒
      刑或十年以上有期徒刑，得併科新臺幣一千五百萬元以下
      罰金。」；修正前毒品危害防制條例第17條第2項規定：
      「犯第四條至第八條之罪於偵查及審判中均自白者，減輕
      其刑。」，修正後條文則為：「犯第四條至第八條之罪於
      偵查及歷次審判中均自白者，減輕其刑。」經比較修正前
      、後，毒品危害防制條例第4條第2項規定，構成要件均未
      變更，然有期徒刑及罰金之刑度均較修正前提高；另毒品
      危害防制條例第17條第2項規定，參諸修正理由略以：「
      考量原立法之目的，係在使前述毒品案件之刑事訴訟程序
      儘早確定，當以被告於歷次審判中均自白犯罪者，始足當
      之。」，故爰修正第2項，明定於偵查及歷次審判中均自
      白者，始減輕其刑，修正後適用減輕其刑之要件顯然更為
      嚴苛。是比較新舊法之結果，均以修正前之規定對被告較
      為有利，依刑法第2條第1項前段規定，應適用行為時即修
      正前毒品危害防制條例第4條第2項、第17條第2項等規定
      。
（二）按甲基安非他命為毒品危害防制條例第2條第2項第2款明
      定之第二級毒品，不得非法販賣。是核被告如附表一編號
      1至5所為，均係犯修正前毒品危害防制條例第4條第2項之
      販賣第二級毒品罪。被告販賣第二級毒品甲基安非他命前
      持有第二級毒品甲基安非他命之低度行為，為販賣之高度
      行為所吸收，均不另論罪。被告如附表一編號1至5所為5
      次犯行、犯意各別，行為互殊，應予分論併罰。
（三）刑之加重、減輕：
    1.被告前因⑴妨害自由案件，經原審法院以104年度簡字第43
      24號判處有期徒刑3月確定；⑵施用毒品案件，經原審法院
      以105年度訴緝字第84號判處有期徒刑7月確定，嗣上開⑴
      、⑵所示罪刑，經原法院以105年度聲字第4324號裁定應執
      行有期徒刑9月確定；⑶施用毒品案件，經原審法院以105
      年度簡字第2103號判處有期徒刑4月確定；⑷施用毒品案件
      ，經原審法院以105年度簡字第2104號判處有期徒刑3月確
      定；⑸施用毒品案件，經原審法院以105年度簡字第4503號
      判處有期徒刑5月確定；⑹施用毒品案件，經原審法院以10
      5年度訴字第826號判處有期徒刑7月確定，嗣上開⑶至⑹所
      示罪刑，經原審法院以105年度聲字第5128號裁定應執行
      有期徒刑1年2月確定；⑺施用毒品案件，經原審法院以105
      年度審易字第4997號判處有期徒刑5月確定，並與上開⑴及
      ⑵之應執行刑9月、⑶至⑹之應執行刑1年2月接續執行，入監
      後於107年5月30日縮短刑期假釋出監，嗣於107年7月14日
      假釋期滿未經撤銷視為執行完畢，有本院被告前案紀錄表
      附卷可考，被告於受有期徒刑執行完畢後，5年內故意再
      犯本案有期徒刑以上之各罪，均為累犯。本院依司法院釋
      字第775號解釋文意旨，審酌被告所為前案之犯罪類型多
      係違反毒品危害防制條例案件及執行方式、前案執行完畢
      日距離本案犯罪之時間、前案與後案之罪質相同、所侵害
      法益、被告有無明顯之反社會性格等一切情狀後，認被告
      構成累犯之犯罪紀錄原即含施用、持有毒品罪，於出監後
      1年餘變本加厲而涉犯本案罪質更重、危害性更高之販毒
      第二級毒品犯行，顯見其守法意識薄弱、自我約束能力不
      佳，有其特別惡性及對刑罰反應力薄弱，並考量其犯罪之
      動機、目的、手段、犯罪時所受之剌激、犯罪所生之損害
      及助其重返社會並兼顧社會防衛，有加重其刑以收警惕之
      效之必要，且與憲法罪刑相當原則、比例原則無違，爰依
      刑法第47條第1項規定，均加重其刑（法定本刑為無期徒
      刑部分，依法不得加重）。
　　2.按犯毒品危害防制條例第4條至第8條之罪，於偵查及審判
      中均自白者，減輕其刑，修正前毒品危害防制條例第17條
      第2項定有明文。查被告於偵查及原審中均自白如附表一
      編號1至5所示5次販賣第二級毒品犯行，是均應依修正前
      毒品危害防制條例第17條第2項規定減輕其刑，並與前揭
      累犯加重其刑之部分，依刑法第71條第1項規定，先加後
      減之。
    3.按犯毒品危害防制條例第4條至第8條、第10條或第11條之
      罪，供出毒品來源，因而查獲其他正犯或共犯者，減輕或
      免除其刑，毒品危害防制條例第17條第1項定有明文。按
      毒品危害防制條例第17條第1項規定所稱之「供出毒品來
      源，因而查獲其他正犯或共犯者」，係指犯罪行為人供出
      毒品來源之對向性正犯，或與其具有共同正犯、共犯（教
      唆犯、幫助犯）關係之毒品由來之人的相關資料，客觀上
      足使偵查犯罪之公務員得據以對之發動偵查，並因而破獲
      者。所謂「破獲」，指「確實查獲其人、其犯行」而言，
      然不以所供出之人業據檢察官起訴或法院判刑確定為限。
      如查獲之證據，客觀上已足確認該人、該犯行者，亦屬之
      （最高法院109年度台上字第567號判決意旨參照）。查被
      告供述其附表一所示販賣毒品來源，有綽號「陳十翼」之
      人，而本件係被告以GOOGLE MAP指出其毒品來源「陳十翼
      」之租屋處，警方始循線查悉「陳十翼」之真實姓名為陳
      建成，並將陳建成解送臺灣新北地方檢察署檢察官偵辦，
      而陳建成於檢察官訊問時坦承確有於108年12月18日販賣
      第二級毒品甲基安非他命予本案被告之犯行等情，有臺北
      市政府警察局大安分局109年4月14日北市警安分刑字第10
      93009298號函、109年4月13日北市警安分刑字第10930587
      88號解送人犯報告書、臺灣新北地方檢察署（陳建成）訊
      問筆錄各1份附卷可憑（見原審訴字卷第131至135 、169
      至175頁），客觀上已足確認陳建成販賣第二級毒品予本
      案被告之犯行，復審酌陳建成前述販售甲基安非他命予被
      告之日期在附表一編號1至5所示犯行之前，且時間差距不
      大，足見被告就附表一所示販賣第二級毒品犯行之毒品來
      源確為陳建成無誤，合於毒品危害防制條例第17條第1 項
      規定，而綜其犯罪情節、犯罪所生之危害及其指述之來源
      所能防止杜絕毒品氾濫之程度等情狀，本院認尚不足以因
      而免除被告本案販賣第二級毒品罪之刑，爰均依毒品危害
      防制條例第17條第1項之規定，減輕其刑。又被告如附表
      一編號1至5所示犯行，同時有累犯之加重事由及毒品危害
      防制條例第17條第1項、第2項（修正前）之減刑事由，應
      均依法先依累犯之規定加重後，再依毒品危害防制條例第
      17條第2項（修正前）、第1項之順序遞減之。
三、撤銷改判及科刑審酌部分：
（一）原審認被告所犯如附表一編號3至5所示部分事證明確，予
      以論罪科刑，固非無見。惟查：販賣第二級毒品罪，依修
      正前毒品危害防制條例第4條第2項規定，其法定刑為無期
      徒刑或7年以上有期徒刑，得併科1千萬元以下罰金，原審
      就附表一編號3至5所示之罪，認被告均為累犯，先依刑法
      第47條第1項加重其刑，再依毒品危害防制條例第17條第2
      項（修正前）、第1項規定之順序遞減之，依刑法第66條
      規定，被告如附表一編號3至5所示之罪，最多祇能減至有
      期徒刑1年3月，原審各判處有期徒刑10月、10月、1年2月
      ，於法有違。被告上訴意旨請求從輕量刑及辯護人主張被
      告如附表一編號3至5所示之販賣數量微小，請求依刑法第
      59條規定酌減其刑，為無理由；檢察官上訴意旨指摘原判
      決關於被告所犯如附表一編號3至5所示之罪，宣告刑之刑
      度低於法定刑之最低刑度，顯然違背法令，為有理由，自
      應由本院將原判決附表一編號3至5所示部分予以撤銷改判
      。爰以行為人之責任為基礎，審酌被告無視政府對杜絕毒
      品犯罪之禁令，明知甲基安非他命為第二級毒品，若濫行
      施用，將對施用者身心造成嚴重傷害，進而影響施用者之
      經濟能力，甚且造成家庭破裂，仍持有及意圖營利而販賣
      予他人，助長施用毒品之行為，危害社會，所為實屬不該
      ，兼衡被告為國中肄業之教育程度、家庭經濟勉持之生活
      狀況，暨其犯罪動機、目的、手段、所生危害、所獲利益
      及犯罪後坦承犯行，態度尚可等一切情狀，分別量處如主
      文第2項所示之刑。
（二）沒收：
　　1.按犯罪所得，屬於犯罪行為人者，沒收之，於全部或一部
      不能沒收或不宜執行沒收時，追徵其價額，刑法第38條之
      1第1項前段、第3項分別定有明文。被告如附表一編號3至
      5所示3次販賣第二級毒品犯行，分別收取如附表一編號3
      至5所示之價金，為被告各該次犯罪所得，雖未扣案，惟
      依卷內證據並無其變得之物或財產上利益及其孳息，又乏
      事證足認被告已將此犯罪所得轉給第三人，自應認屬被告
      因前揭犯罪之所得，且經核本案情節，復無刑法第38條之
      2第2項不宜執行沒收之情事，應依刑法第38條之1第1項前
      段、第3項規定，於附表一編號3至5之本院主文欄分別宣
      告沒收，並諭知於全部或一部不能沒收或不宜執行沒收時
      ，追徵其價額。
　　2.按犯毒品危害防制條例第4條至第9條、第12條、第13條或
      第14條第1項、第2項之罪者，其供犯罪所用之物，不問屬
      於犯罪行為人與否，均沒收之，同條例第19條第1項定有
      明文。扣案如附表二編號2至5所示之物，均為被告犯如附
      表一編號3至5所示3次販賣第二級毒品罪所用之物，業據
      被告供述明確（見原審訴字卷第231頁），自應依毒品危
      害防制條例第19條第1項規定，均於附表一編號3至5之本
      院主文欄宣告沒收。
　　3.扣案附表二編號6所示之物，被告否認曾用於本案犯行（
      見原審訴字卷第231頁），依卷內事證亦難認與本案犯行
      有何關聯，自無從宣告沒收，附此敘明。
四、上訴駁回：
　　原審審理結果，認被告所犯如附表一編號1、2所示之罪證明
    確而適用毒品危害防制條例第4條第2項、第17條第1項、第2
    項、刑法第47條第1項，並審酌被告無視政府對杜絕毒品犯
    罪之禁令，明知甲基安非他命為第二級毒品，若濫行施用，
    將對施用者身心造成嚴重傷害，進而影響施用者之經濟能力
    ，甚且造成家庭破裂，仍持有及意圖營利而販賣予他人，助
    長施用毒品之行為，危害社會，所為實屬不該，兼衡被告為
    國中肄業之教育程度、家庭經濟勉持之生活狀況（見被告調
    查筆錄受詢問人欄之記載），暨其犯罪動機、目的、手段、
    所生危害、所獲利益及犯罪後坦承犯行，態度尚可等一切情
    狀，認被告犯販賣第二級毒品罪（2次），均累犯，各處有
    期徒刑貳年；被告如附表一編號1、2所示2次販賣第二級毒
    品犯行，分別收取如附表一所示之價金，為被告各該次犯罪
    所得，雖未扣案，惟依卷內證據並無其變得之物或財產上利
    益及其孳息，又乏事證足認被告已將此犯罪所得轉給第三人
    ，自應認屬被告因前揭犯罪之所得，且經核本案情節，復無
    刑法第38條之2第2項不宜執行沒收之情事，應依刑法第38條
    之1第1項前段、第3項規定，於附表一編號1、2之原審主文
    欄分別宣告沒收，並諭知於全部或一部不能沒收或不宜執行
    沒收時，追徵其價額；扣案如附表二編號2至5所示之物，均
    為被告犯如附表一編號1、2所示2次販賣第二級毒品罪所用
    之物，業據被告供述明確（見原審訴字卷第231頁），自應
    依毒品危害防制條例第19條第1項規定，均於附表一編號1、
    2所示之原審主文欄宣告沒收，核無認定事實錯誤、量刑瑕
    疵或違背法令之情形，其結論尚無不合。茲原判決已詳敘就
    卷內證據調查之結果，而為綜合判斷、取捨，認被告確有如
    附表一編號1、2所示販賣第二級毒品犯行，其得心證的理由
    已說明甚詳，並就刑法第57條各款及前開所列情狀，予以綜
    合考量，在法定刑度範圍內，詳予審酌科刑，經核原判決所
    為論斷及量刑並無違背經驗法則、論理法則、或有濫用量刑
    權限，亦無判決理由不備，或其他輕重相差懸殊等量刑有所
    失出或失入之違法或失當之處，自不容任意指為違法。被告
    上訴意旨請求從輕量刑云云，為無理由，應予駁回。至毒品
    危害防制條例第4條第2項、第17條第2項規定業經修正施行
    ，業如前述，原審雖未及審酌比較新舊法，然因法律適用之
    結果並無不同，對判決結果不生影響，是原判決適用行為時
    法論科，而未及比較新舊法適用，並不構成撤銷之原因，附
    此敘明。
五、被告如附表編號1至5所示販賣第二級毒品罪部分，其犯罪性
    質相同，犯罪方法、過程、態樣亦大致相同，所侵害之社會
    法益亦然，各罪之責任非難重複程度較高等情，及對其施以
    矯正之必要性及宣告刑刑罰效果的邊際遞減關係等，整體非
    難評價其應受矯治之程度，並兼衡責罰相當與刑罰經濟之原
    則，就上開上訴駁回之部分與撤銷改判之部分（共5罪）所
    處之罪刑，併定應執行刑如主文第4項所示。
據上論斷，應依刑事訴訟法第368條、第369條第1項前段、第364
條、第299條第1項前段，毒品危害防制條例第4條第2項（修正前
）、第17條第1項、第2項（修正前）、第19條第1項，刑法第11
條、第2條第2項、第47條第1項、第51條第5款、第38條之1第1項
、第3項，判決如主文。
本案經檢察官曾忠己到庭執行職務。
中　　華　　民　　國　　109 　年　　10　　月　　22　　日
                  刑事第十七庭審判長法　官　鄭水銓
                              　　  法　官　黃雅芬
                              　    法　官　沈君玲
以上正本證明與原本無異。
如不服本判決，應於收受送達後20日內向本院提出上訴書狀，其
未敘述上訴之理由者並得於提起上訴後20日內向本院補提理由書
（均須按他造當事人之人數附繕本）「切勿逕送上級法院」。
                                    書記官　彭于瑛
中　　華　　民　　國　　109 　年　　10　　月　　22　　日
附錄：本案論罪科刑法條全文
毒品危害防制條例第4條（修正前）
製造、運輸、販賣第一級毒品者，處死刑或無期徒刑；處無期徒
刑者，得併科新臺幣 2 千萬元以下罰金。
製造、運輸、販賣第二級毒品者，處無期徒刑或7 年以上有期徒
刑，得併科新臺幣1 千萬元以下罰金。
製造、運輸、販賣第三級毒品者，處7 年以上有期徒刑，得併科
新臺幣7百萬元以下罰金。
製造、運輸、販賣第四級毒品者，處5 年以上12年以下有期徒刑
，得併科新臺幣3百萬元以下罰金。
製造、運輸、販賣專供製造或施用毒品之器具者，處1 年以上7
年以下有期徒刑，得併科新臺幣1 百萬元以下罰金。
前五項之未遂犯罰之。
　　
附表一：
編號  販賣對象  時間/地點  交易毒品種類、數量 交易金額 （新臺幣） 聯繫情形  原審主文 本院主文  1 連麒勝 (小駭) 108年12月25日1時32分許（見偵字第2526號卷第97、102頁，起訴書誤載為1時23分許）/新北市○○區○○路000號前 甲基安非他命1 包、重量約35公克（起訴書誤載應予更正） 26,000元 由連麒勝之女友陳明月以LINE通訊軟體代為與黃名豊聯絡，達成如左列所示甲基安非他命交易合意後，黃名豊駕駛車牌號碼000-0000號自用小客車於左列時、地與連麒勝完成毒品及價金交付。 黃名豊犯販賣第二級毒品罪，累犯，處有期徒刑貳年。扣案如附表三編號2至編號5所示之物均沒收；未扣案犯罪所得新臺幣貳萬陸仟元沒收，於全部或一部不能沒收或不宜執行沒收時，追徵其價額。 上訴駁回。  2 陳靜婷 (陳小靜) 黃名豊先於108年12月28日某時以快遞寄送其中4公克至新竹市○○路0段000巷00號，陳靜婷再於108年12月28日至109年1月12日間某日至黃名豊位於新北市○○區○○街000巷00號居處（下稱黃名豊居處）收取13公克。 甲基安非他命1 包、重量約半兩 20,000元 陳靜婷透過臉書Messenger通訊軟體，以暱稱「陳小靜」與黃名豊聯絡，達成如左列所示甲基安非他命交易合意後，由黃名豊於左列時、地完成毒品交付，陳靜婷並以匯款至被告之中華郵政帳號00000000000000號帳戶之方式支付價金。 黃名豊犯販賣第二級毒品罪，累犯，處有期徒刑貳年。扣案如附表三編號2至編號5所示之物均沒收；未扣案犯罪所得新臺幣貳萬元沒收，於全部或一部不能沒收或不宜執行沒收時，追徵其價額。 上訴駁回。  3 張進財 (中和阿財) 108年12月31日5時8分許（見偵字第2526號卷第333頁）/新北市永和區永利路56巷口 甲基安非他命1 包、重量約0.5公克 500元 張進財透過Line通訊軟體，以暱稱「中和阿財」與黃名豊聯絡，達成如左列所示甲基安非他命交易合意後，由黃名豊於左列時、地與張進財完成毒品及價金交付。  （原判決撤銷，不予列載） 黃名豊犯販賣第二級毒品罪，累犯，處有期徒刑壹年參月。扣案如附表二編號2至編號5所示之物均沒收；未扣案犯罪所得新臺幣伍佰元沒收，於全部或一部不能沒收或不宜執行沒收時，追徵其價額。  4 李憶琳 (曉琳) 109年1月2日17時5分許（見偵字第2526號卷第257頁）/黃名豊居處 甲基安非他命1 包、重量約1公克 850元 李憶琳透過LINE通訊軟體，以暱稱「曉琳」與黃名豊聯絡，達成如左列所示甲基安非他命交易合意後，由黃名豊於左列時、地完成毒品交付，李憶琳當場先給付450元價金，再於同日支付剩餘之400元價金。 （原判決撤銷，不予列載） 黃名豊犯販賣第二級毒品罪，累犯，處有期徒刑壹年參月。扣案如附表二編號2至編號5所示之物均沒收；未扣案犯罪所得新臺幣捌佰伍拾元沒收，於全部或一部不能沒收或不宜執行沒收時，追徵其價額。  5 陳靜婷 (陳小靜) 109年1月12日17時31分許後當日某時（見偵字第2526號卷第268頁）/黃名豊居處 甲基安非他命1 包、重量約4 公克 6,000元 陳靜婷透過臉書Messenger通訊軟體，以暱稱「陳小靜與黃名豊聯絡，達成如左列所示甲基安非他命交易合意後，由黃名豊於左列時、地完成毒品交付，陳靜婷並以匯款至被告之中華郵政帳號00000000000000號帳戶之方式支付價金。 （原判決撤銷，不予列載） 黃名豊犯販賣第二級毒品罪，累犯，處有期徒刑壹年參月。扣案如附表二編號2至編號5所示之物均沒收；未扣案犯罪所得新臺幣陸仟元沒收，於全部或一部不能沒收或不宜執行沒收時，追徵其價額。 

附表二：
編號 扣案物品 1 甲基安非他命1 包（外觀為白色結晶，淨重0.1040公克、驗餘淨重0.1038公克） 2 分裝勺1 支 3 分裝袋1 批 4 電子磅秤2 臺 5  三星廠牌手機1 具（含門號0000000000號SIM 卡1 張） 6 吸食器2 組